# 请教陈版：整个EPC合同作为一项履约业务

提问人：qlovem 时间：2020-08-28 11:40:34
EPC合同中提供的设计、采购、施工等多项业务在彼此之间不能单独区分，应当将整个EPC合同作为一项履约业务，是否正确的。

回答人：chenyiwei
存在这种可能性（瑞华研究中有相关案例），也有可能将其中的设计、通用设备采购等作为单项履约义务，要视具体情况而定。